---
title: "传染病报告卡数据校验报告"
output:
  html_document:
    theme: readable
  word_document: default
---

本代码的最新版本可在https://github.com/xiaofeijx/Rcode/blob/master/notifiblecheck.Rmd  
获得  
本地报告的文件请保存为"报告卡.csv"  
 

需要knitr,tidyverse,xtable,stringi等几个包,需要提前安装

---

```{r echo=FALSE,warning=FALSE,message=FALSE,tidy=TRUE}
options(width=170,digits=3,scipen=11)
library(knitr)
library(tidyverse, 
  warn.conflicts=FALSE,
  quietly=TRUE,
  verbose=FALSE) |> 
  suppressMessages() |> 
  suppressWarnings()
library(xtable)
opts_chunk$set(echo=FALSE,warning=FALSE, message = FALSE)
options(tibble.print_min = Inf)
#Sys.setlocale(category = "LC_TIME", "C")
```

```{r echo=FALSE,tidy=TRUE,warning=FALSE}

df <- read_csv("报告卡.csv",na = c(".", "NA"),locale=locale(encoding="GBK"))

#处理年龄，全部转为岁

#提取年龄最后一位
lastchar <- str_sub(df$年龄,nchar(df$年龄),nchar(df$年龄))
df$age <- ifelse(lastchar=="岁",
              as.numeric(str_sub(df$年龄,1,str_length(df$年龄)-1)),
              (ifelse(lastchar=="月",
                       as.numeric(str_sub(df$年龄,1,str_length(df$年龄)-1))/12,
                      as.numeric(str_sub(df$年龄,1,str_length(df$年龄)-1))/365)))

df$现住详细地址 <- str_sub(df$现住详细地址,7,str_length(df$现住详细地址))

#提取报卡的报告地区
df$area <- str_sub(df$卡片编号,1,6)

df$area <- factor(df$area)

```


```{r echo=FALSE}
#报告卡录入时间范围统计：
luru <- range(df$报告卡录入时间)

#订正卡的订正时间范围
dingzheng <- NA
if (any(!is.na(df$订正报告时间))) {
 dingzheng <- range(df$订正报告时间,na.rm=TRUE) 
}

```
本次检测的报卡时间范围为`r luru[1]`至`r luru[2]`  



**统计导出的传报卡各疾病报告病例数(非删除卡)**
```{r,results='asis'}
#操作对象：非删除卡片
#df2 <- df[df$审核状态 != "已删除卡" ,]
df2 <- df %>% filter(审核状态 != "已删除卡")
df2 %>% group_by(疾病名称) %>% summarise(报告病例数=n()) %>% 
  arrange(desc(报告病例数)) %>% as.data.frame() %>% xtable() %>% print(type="html")
```


-------   
   
重要（本地报卡检测）
--------

**少见病种显示**
```{r}
#操作对象：非删除卡片
#显示不含在下列常见疾病列表的病种
library(readxl)

infeclass <- read_xls("传染病分类.xls")

importantdis <- infeclass %>% filter(重点关注==1) %>% select(名称)
importantdis <- importantdis$名称
# commondisease <- c("艾滋病","ＨＩＶ","甲肝","乙肝","丙肝","戊肝","肝炎（未分型）","细菌性痢疾","伤 寒","副伤寒","猩 红 热","淋病","Ⅰ期梅毒","Ⅱ期梅毒","III期梅毒","胎传梅毒","隐性梅毒","流行性感冒","流行性腮腺炎","风疹","急性出血性结膜炎","尖锐湿疣","生殖器疱疹","结核性胸膜炎","水痘","生殖道沙眼衣原体感染","其它疾病:","手足口病","其它感染性腹泻病","涂（+）","菌（-）","未痰检","麻    疹","新型冠状病毒感染","肺结核无病原学结果")
show_col <- c("患者姓名","性别","年龄","疾病名称","报告单位","报告卡录入时间")
df2 %>% filter(疾病名称 %in% importantdis ) %>% 
  select(all_of(show_col))
```


**甲类与甲类传染病报告时限检查>=2小时**
1、显示未订正过的报卡
```{r}
#显示甲类与按甲类报告的疾病报告与诊断时间超过2小时

classone <- infeclass %>% filter(报告时限 == 2) %>% select(名称)

classone <- classone$名称 
#诊断时间与录入时间，看原始卡的及时性
timefilter1 <- difftime(df$报告卡录入时间,df$诊断时间,units="hours") >= 2

#订正前诊断时间与录入时间，看订正卡的及时性，诊断时间被修改了
timefilter2 <- difftime(df$报告卡录入时间,df$订正前诊断时间,units="hours") >= 2

#诊断时间与订正报告时间，订正卡的及时性
timefilter3 <- difftime(df$订正报告时间,df$诊断时间,units="hours") >= 2


#操作对象：无订正前诊断时间的报告卡
show_col2 <- c("患者姓名","疾病名称","诊断时间","报告卡录入时间","报告单位")  
#条件：甲类、时间差大于等于2小时，没有订正前诊断时间的报卡
classone1 <- df %>% filter(疾病名称 %in% classone,
              timefilter1,
              is.na(df$订正前诊断时间)) %>% 
              select(all_of(show_col2))
classone1
```

2、显示订正过的报卡
```{r}
# modifyfilter <- is.na(df$订正前诊断时间)
# unmodified <-  df[modifyfilter,]
# showcol_1 <- grep("患者姓名|疾病名称|^疾病名称$|诊断时间|报卡录入时间",names(df))
# 
# classoneresult1 <- select(unmodified,all_of(showcol_1)) %>% filter(timefilter1[modifyfilter] & classone[modifyfilter])
# classoneresult1
# number  <- nrow(classoneresult1)

#操作对象：有订正前诊断时间的报告卡
#条件：甲类、时间差大于等于2小时，有订正前诊断时间的报卡
show_col3 <- c("患者姓名","疾病名称","订正前病种","报告单位","诊断时间","订正报告时间","订正前诊断时间","报告卡录入时间")  
classone2 <- df %>% filter(疾病名称 %in% classone,
              timefilter2 |timefilter3,
              !is.na(df$订正前诊断时间)) %>% 
              select(all_of(show_col3))
  
classone2

# modified <-  df[!modifyfilter,]
# showcol_1 <- grep("患者姓名|疾病名称|订正前病种|^报告单位$|诊断时间|订正报告时间|订正前诊断时间|报告卡录入时间",names(df))
# classoneresult2 <- select(modified,all_of(showcol_1)) %>% filter((timefilter2[!modifyfilter ] | timefilter3[!modifyfilter]) & classone[!modifyfilter])
# classoneresult2
# number  <- number + nrow(classoneresult2)

```


**所有报告疾病报告时限检查>=24小时**
1、显示未订正过的报卡
```{r}
#诊断时间与录入时间
timefilter4 <- difftime(df$报告卡录入时间,df$诊断时间,units="hours") >= 24
#订正前诊断时间与录入时间
timefilter5 <- difftime(df$报告卡录入时间,df$订正前诊断时间,units="hours") >= 24
#诊断时间与订正报告时间
timefilter6 <- difftime(df$订正报告时间,df$诊断时间,units="hours") >= 24

#无订正前诊断时间的报告卡
# modifyfilter <- is.na(df$订正前诊断时间)
# unmodified <-  df[modifyfilter,]
# showcol_1 <- grep("患者姓名|疾病名称|^报告单位$|诊断时间|报卡录入时间",names(df))
# classoneresult3 <- select(unmodified,all_of(showcol_1)) %>% filter(timefilter1[modifyfilter])
# classoneresult3 
# number  <- number + nrow(classoneresult3)

commondf1 <- df %>% filter(timefilter4,
              is.na(df$订正前诊断时间)) %>% 
              select(all_of(show_col2))
commondf1
```

2、显示订正过的报卡
```{r}
#有订正前诊断时间的报告卡
commondf2 <- df %>% filter(timefilter5|timefilter6,
              !is.na(df$订正前诊断时间)) %>% 
              select(all_of(show_col3))
commondf2 


# modified <-  df[!modifyfilter ,]
# showcol_1 <- grep("患者姓名|疾病名称|订正前病种|^报告单位$|诊断时间|订正报告时间|订正前诊断时间|报告卡录入时间",names(df))
# classoneresult4 <- select(modified,all_of(showcol_1)) %>% filter(timefilter2[!modifyfilter ] | timefilter3[!modifyfilter])
# classoneresult4 
# number  <- number + nrow(classoneresult4)
number = nrow(classone1)+nrow(classone2)+nrow(commondf1)+nrow(commondf2)
if (number >0) print("可能有迟报卡,请仔细查看")
```

```{r}
#去除疾病名称含有“其它疾病”和“其它:”的报卡（小心其他感染性腹泻）
df <- df %>% filter(str_sub(df$疾病名称,1,4) != "其它疾病",
                    substr(df$疾病名称,1,3) != "其它:",
                    审核状态 != "已删除卡"
)

# df <- df[substr(df$疾病名称,1,4) != "其它疾病" & substr(df$疾病名称,1,3) != "其它:",]
#对非删除卡和非其它疾病的卡片进行其它逻辑检查
# df <- df[df$审核状态 != "已删除卡" ,]
# showcol_2 <- grep("患者姓名|性别|年龄|疾病名称|^报告单位$|报卡录入时间",names(df))
```


**各地最早未审核卡与目前时间差**
```{r}
#操作对象：未审核卡
df %>% filter(审核状态 == "未审核卡",) %>% 
  mutate(time=difftime(now(),报告卡录入时间,units="hours")) %>%
  group_by(area) %>%
  arrange(desc(time)) %>% 
  summarise(未审卡数=n(),最长未审核时间=first(time))
```

---

**死亡病例显示**
```{r}
show_col2 <- c("患者姓名","疾病名称","诊断时间","死亡日期","报告单位")  
df %>% filter(!is.na(死亡日期)) %>% select(all_of(show_col2))
```


**病种与分类的关系**

```{r}
#病种与诊断分类
#只能实验室诊断
shiyanshi <- df$疾病名称 %in% c("Ⅰ期梅毒","Ⅱ期梅毒","III期梅毒","胎传梅毒","隐性梅毒","淋    病","艾滋病","HIV","病原学阳性","脊灰") & df$病例分类 != "确诊病例"

#只能临床诊断
lingchuang <- (df$疾病名称 %in% c("AFP","病原学阴性","猩红热","流行性腮腺炎")) & (df$病例分类 !="临床诊断病例")

#只能疑似病例
weitanjian <- (df$疾病名称 == "无病原学结果") & (df$病例分类 !="疑似病例")

#乙肝只能实验室
yigan <- df$疾病名称== "乙肝" & df$病例分类 != "确诊病例"

#麻疹只能报疑似和实验室
mazhen <- df$疾病名称 %in% c("麻疹","风疹") &  df$病例分类 == "临床诊断病例"

#显示除麻疹、未痰检和其它疾病的疑似病例
yishi <- !(df$疾病名称 %in% c("无病原学结果","麻疹","风疹","其它疾病:")) & (df$病例分类 =="疑似病例")


diseasefilter <- shiyanshi | lingchuang | weitanjian | yigan | mazhen | yishi
show_col2 <- c("患者姓名","疾病名称","病例分类","报告卡录入时间","报告单位")  
df %>% filter(diseasefilter) %>% select(all_of(show_col2 ))

```

**乙肝、血吸虫病，丙肝急慢性不能为未分类**
```{r}
jimanfilter <- (df$疾病名称 %in% c("乙肝","血吸虫病","丙肝")) & (df$病例分类2 =="未分类")
show_col2 <- c("患者姓名","疾病名称","病例分类","病例分类2","报告卡录入时间","报告单位") 
df %>% filter(jimanfilter) %>% select(all_of(show_col2 )) 
```

---

**年龄与人群分类关系**

**显示14岁以下，不是散居、幼托和学生**
```{r}
showcol_2 <- grep("患者姓名|性别|年龄|人群分类|疾病名称|^报告单位$|报卡录入时间",names(df))
agefilter1 <- !(df$人群分类 %in% c("散居儿童","幼托儿童","学生")) & df$age <14
select(df,showcol_2) %>% filter(agefilter1)
```

**显示2岁以下不是散居和5岁以上为散居**
```{r}
agefilter2 <- (!(df$人群分类 %in% c("散居儿童")) & df$age < 2) | ((df$人群分类 %in% c("散居儿童")) & df$age>=5) 
select(df,showcol_2) %>% filter(agefilter2)
```

**显示4岁到6岁不是幼托儿童，显示7岁以上为幼托儿童**
```{r}
agefilter3 <- !(df$人群分类 %in% c("幼托儿童")) & (df$age>4 & df$age <=6) | ((df$人群分类 %in% c("幼托儿童")) & df$age>=7)
select(df,showcol_2) %>% filter(agefilter3)
```

**显示7-14岁不是学生**
```{r}
agefilter4 <- !(df$人群分类 %in% c("学生")) & (df$age>=7 & df $age <=14)
select(df,showcol_2) %>% filter(agefilter4)
```

----

**年龄与病种的关系**  
根据2014年的报卡，大致关系如下：新生儿破伤风小于28天，胎传梅毒小于5岁，手足口病小于30岁，AFP和猩红热小于15岁，其它梅毒、艾滋病、丙肝、肺结核、肝炎大于15岁。  
```{r}
poshangfeng <- df$疾病名称 =="新生儿破伤风" & df$age >28/365
tcmeidu <-  df$疾病名称 =="胎传梅毒" & df$age >5
szkb <-  df$疾病名称 =="手足口病" & df$age >30
xhr <-  df$疾病名称 %in% c("猩红热","AFP") & df$age >15

otherfilter <- df$疾病名称 %in% c("Ⅰ期梅毒","Ⅱ期梅毒","HIV","III期梅毒","隐性梅毒","艾滋病","病原学阳性","病原学阴性","乙肝","甲肝","戊肝","丙肝","肝炎（未分型）") & df$age <15

select(df,showcol_2) %>% filter(poshangfeng|tcmeidu|szkb|otherfilter|xhr)
```


---

**人群分类与单位**

**幼托儿童,学生,干部职员,工人,民工,教师,医务人员不填单位**
```{r}
#幼托儿童,学生,干部职员,工人,民工,教师,医务人员不填单位
showcol_2 <- grep("患者姓名|性别|年龄|人群分类|患者工作单位|^报告单位$|报卡录入时间",names(df))
occufilter <- (df$人群分类 %in% c("幼托儿童","学生","干部职员","工人","民工","教师","医务人员")) & (nchar(df$患者工作单位)<=2 | (df$患者工作单位=="不详") |(df$患者工作单位=="无") |(df$患者工作单位=="不清楚") | is.na(df$患者工作单位))
select(df,showcol_2) %>% filter(occufilter)
```

**幼托儿童单位中出现小学两字,教师单位中出现公司两字**
```{r}
#幼托儿童不能小学

df %>% filter(str_detect(患者工作单位,"小学") & 人群分类=="幼托儿童") %>% select(all_of(showcol_2))

#公司不能教师

df %>% filter(str_detect(患者工作单位,"公司") & 人群分类=="教师") %>% select(all_of(showcol_2))

```



**填了单位，但人群分类为保育员及保姆,农民,散居儿童,家务及待业的**
```{r}
occufilter2 <- (df$人群分类 %in% c("保育员及保姆","农民","散居儿童","家务及待业")) & !is.na(df$患者工作单位)
select(df,showcol_2) %>% filter(occufilter2)
```
**罕见人群分类，牧民和鱼船名**
```{r}
occufilter3 <- df$人群分类 %in% c("牧民","渔(船)民")
select(df,showcol_2) %>% filter(occufilter3)
```


**14岁以下填电话号码和家长姓名**
```{r}
showcol_2 <- grep("患者姓名|性别|年龄|患儿家长姓名|联系电话|^报告单位$|报卡录入时间",names(df))
agephonefilter <- df$age <=14 & ((nchar(df$联系电话)!= 11 & nchar(df$联系电话)!= 8) | is.na(df$联系电话)) & (nchar(df$患儿家长姓名) < 2 | is.na(df$患儿家长姓名))

select(df,showcol_2) %>% filter(agephonefilter)

```

**填了家长姓名却大于14岁**
```{r}
parentfilter <- df$age >14 & df$age <60 &(nchar(df$患儿家长姓名)>= 2 & !is.na(df$患儿家长姓名))
select(df,showcol_2) %>% filter(parentfilter)
```


---

**不详乡镇**
```{r}
showcol_2 <- grep("患者姓名|性别|年龄|现住详细地址|^报告单位$|报卡录入时间",names(df))

df %>% filter(str_detect(现住详细地址,"不详")) %>% select(all_of(showcol_2 ))

```

---

**身份证校验**
```{r}
df$zj <-df$有效证件号
df$zj <- gsub("'","",df$zj)
df$zjf <- substring(df$zj,1,17)
df$zjl <- toupper(substring(df$zj,18,18))


#7. 9 .10 .5. 8. 4. 2. 1. 6. 3. 7. 9. 10. 5. 8. 4. 2. 
df$zjjy <- (as.numeric(substring(df$zjf,1,1))*7+
  as.numeric(substring(df$zjf,2,2))*9+
  as.numeric(substring(df$zjf,3,3))*10+
  as.numeric(substring(df$zjf,4,4))*5+
  as.numeric(substring(df$zjf,5,5))*8+  
  as.numeric(substring(df$zjf,6,6))*4+
  as.numeric(substring(df$zjf,7,7))*2+
  as.numeric(substring(df$zjf,8,8))+
  as.numeric(substring(df$zjf,9,9))*6+
  as.numeric(substring(df$zjf,10,10))*3+
  as.numeric(substring(df$zjf,11,11))*7+
  as.numeric(substring(df$zjf,12,12))*9+
  as.numeric(substring(df$zjf,13,13))*10+
  as.numeric(substring(df$zjf,14,14))*5+
  as.numeric(substring(df$zjf,15,15))*8+
  as.numeric(substring(df$zjf,16,16))*4+
  as.numeric(substring(df$zjf,17,17))*2) %% 11


for(i in 1:nrow(df)){
  if ( is.na(df$zjjy[i])) {
    df$zjjym[i] <- NA
  } else if (df$zjjy[i] == 0) {
    df$zjjym[i] <- 1
  } else if (df$zjjy[i] == 1) {
    df$zjjym[i] <- 0
  } else if (df$zjjy[i] == 2) {
    df$zjjym[i] <- "x"
  } else if (df$zjjy[i] == 3) {
    df$zjjym[i] <- 9
  } else if (df$zjjy[i] == 4) {
    df$zjjym[i] <- 8
  } else if (df$zjjy[i] == 5) {
    df$zjjym[i] <- 7
  } else if (df$zjjy[i] == 6) {
    df$zjjym[i] <- 6
  } else if (df$zjjy[i] == 7) {
    df$zjjym[i] <- 5
  } else if (df$zjjy[i] == 8) {
    df$zjjym[i] <- 4
  } else if (df$zjjy[i] == 9) {
    df$zjjym[i] <- 3
  } else if (df$zjjy[i] == 10) {
    df$zjjym[i] <- 2
  } 
}

df$select <- (df$zjl == toupper(df$zjjym))

showcol_2 <- grep("患者姓名|有效证件号|^报告单位$|zjjym",names(df))
addressfilter <- !(df$select == TRUE) | is.na(df$select)
df[addressfilter,showcol_2]

```


---


**备注检测**
```{r}
#流行性感冒、其他感染性腹泻病、肝炎未分型，伤寒副伤寒、菌痢病例中，如为确诊病例，须在备注栏中填写具体的病原分型；输入性疟疾、登革热等疾病须注明输入地。卵型疟、三日疟报于疟疾“未分型”中，同时在备注栏中注明
beizhufilter1 <- df$疾病名称 %in% c("流行性感冒","其它感染性腹泻病","肝炎（未分型）","细菌性痢疾","伤 寒","副伤寒") & (df$病例分类 =="确诊病例") & (nchar(df$备注) < 2 | is.na(df$备注))

beizhufilter2 <- df$疾病名称 %in% c("间日疟","恶性疟","疟疾（未分型）","登革热") & (nchar(df$备注) <=2 | is.na(df$备注))

beizhufilter <- beizhufilter1 | beizhufilter2

showcol_2 <- grep("患者姓名|性别|年龄|疾病名称|^报告单位$|报卡录入时间|备注",names(df))
select(df,showcol_2) %>% filter(beizhufilter)
```

**电话号码检查**
```{r}
#只检查不是性病、其它感染性腹泻的报卡
phonefilter <- df$疾病名称 %in% c("淋病","Ⅰ期梅毒","Ⅱ期梅毒","III期梅毒","隐性梅毒","尖锐湿疣","生殖器疱疹","生殖道沙眼衣原体感染","其它疾病:","其它感染性腹泻病")

df <- df %>% filter(!phonefilter)
#对于填了电话号码的报卡，显示电话号码不是11位或8位的报卡

#手机号码：1开头11位,固定电话8位、0573-88888888和057388888888模式
cellphone <- str_detect(df$联系电话,"1[0-9]{10}")
phone <- str_detect(df$联系电话,"^[0-9]{8}$|^0[0-9]{3}-[0-9]{8}$|^0[0-9]{11}")

phonenumber <- !(cellphone | phone) | is.na(df$联系电话)
showcol_2 <- grep("患者姓名|性别|年龄|疾病名称|^报告单位$|报卡录入时间|联系电话",names(df))
select(df,showcol_2) %>% filter(phonenumber)
```

----

## 现住址为本地的报卡检测

```{r}
# if (file.exists("Report2.csv")) {
#   df <- read.csv("Report2.csv",header=T,stringsAsFactors=F,na.strings = c(".",""))
# } else {
#   df <- read.csv("报告卡.csv",header=T,stringsAsFactors=F,na.strings = c(".",""))
#   print("没有外地报至本地卡片的文件，默认读取了Report.csv文件")
# }
# 
# dtformat <- "%Y-%m-%d %H:%M:%S"
# df[,18] <- as.POSIXct(df[,18])
# df[,19] <- as.POSIXct(df[,19],format=dtformat)
# df[,26] <- as.POSIXct(df[,26])
# df[,30] <- as.POSIXct(df[,30],format=dtformat)
# df$报卡录入时间 <- strftime(df$报告卡录入时间,format="%m-%d %H:%M")
# df[,33] <- as.POSIXct(df[,33],format=dtformat)
# df[,34] <- as.POSIXct(df[,34],format=dtformat)
# df[,35] <- as.POSIXct(df[,35],format=dtformat)
# df[,37] <- as.POSIXct(df[,37],format=dtformat)
# df[,38] <- as.POSIXct(df[,38],format=dtformat)
# 
# 
# #处理年龄，全部转为岁
# df$age <- ifelse(substr(df[,9],nchar(df[,9]),nchar(df[,9]))=="岁",
#               as.numeric(substr(df[,9],1,nchar(df[,9])-1)),
#               (ifelse(substr(df[,9],nchar(df[,9]),nchar(df[,9]))=="月",
#                        as.numeric(substr(df[,9],1,nchar(df[,9])-1))/12,
#                       as.numeric(substr(df[,9],1,nchar(df[,9])-1))/365)))
# #head(df$age)
# 
# df$报告单位 <- gsub(" ","",df$报告单位)
# 
# df$现住详细地址 <- substr(df$现住详细地址,7,nchar(df$现住详细地址))
# 
# #设置报卡的报告地区
# #df$area <- substr(df$卡片编号,1,6)
# #增强兼容性，不再指定地区编码
# #levels=c("330402","330411","330421","330424","330481","330482","330483"),labels=c("南湖区","秀洲区","嘉善县","海盐县","海宁市","平湖市","桐乡市")
# #df$area <- factor(df$area)
# 
# #对所有报卡进行报卡及时性核查
# #totaldf <- df
# 
# #剔除其它疾病和其它两种诊断
# df <- df[substr(df$疾病名称,1,4) != "其它疾病" & substr(df$疾病名称,1,3) != "其它:" &df$审核状态 != "已删除卡",]
# 
# showcol_2 <- grep("患者姓名|性别|年龄|疾病名称|^报告单位$|报卡录入时间",names(df))

```

**不详乡镇**
```{r}
# showcol_2 <- grep("患者姓名|性别|年龄|现住详细地址|^报告单位$|报卡录入时间",names(df))
# addressfilter <- grep("不详",df$现住详细地址)
# df[addressfilter,showcol_2]
```

**少见病种显示**
```{r}
#显示不含在下列常见疾病列表的病种
# commondisease <- c("艾滋病","ＨＩＶ","甲肝","乙肝","丙肝","戊肝","肝炎（未分型）","细菌性痢疾","伤 寒","副伤寒","猩 红 热","淋    病","Ⅰ期梅毒","Ⅱ期梅毒","III期梅毒","胎传梅毒","隐性梅毒","流行性感冒","流行性腮腺炎","风疹","急性出血性结膜炎","尖锐湿疣","生殖器疱疹","结核性胸膜炎","水痘","生殖道沙眼衣原体感染","其它疾病:","手足口病","其它感染性腹泻病","涂（+）","菌（-）","未痰检","麻    疹")
# showcol_2 <- grep("患者姓名|性别|年龄|现住详细地址|疾病名称|^报告单位$|报卡录入时间",names(df))
# rarefilter <- !(df$疾病名称 %in% commondisease)
# select(df,showcol_2) %>% filter(rarefilter) 
```


**病种与分类的关系**

```{r}
# #病种与诊断分类
# #只能实验室诊断
# shiyanshi <- ((df$疾病名称 %in% c("Ⅰ期梅毒","Ⅱ期梅毒","III期梅毒","胎传梅毒","隐性梅毒","淋    病","艾滋病","ＨＩＶ","涂（+）","仅培阳","脊    灰")) & !(df$病例分类 %in% c("确诊病例")))
# #只能临床诊断
# lingchuang <- (df$疾病名称 %in% c("AFP","菌（-）","猩 红 热","流行性腮腺炎")) & (df$病例分类 !="临床诊断病例")
# #只能疑似病例
# weitanjian <- (df$疾病名称 == "未痰检") & (df$病例分类 !="疑似病例")
# #乙肝只能实验室和病原携带者
# yigan <- df$疾病名称== "乙肝" & !(df$病例分类 %in% c("确诊病例","病原携带者"))
# #麻疹和风疹只能报疑似和实验室
# mazhen <- df$疾病名称== "麻    疹" &  df$病例分类 == "临床诊断病例"
# #显示除麻疹、未痰检和其它疾病的疑似病例
# yishi <- !(df$疾病名称 %in% c("未痰检","麻    疹","其它疾病:")) & (df$病例分类 =="疑似病例")
# 
# diseasefilter <- shiyanshi | lingchuang | weitanjian | yigan | mazhen | yishi
# showcol_2 <- grep("患者姓名|性别|年龄|疾病名称|病例分类|^报告单位$|报卡录入时间",names(df))
# select(df,showcol_2) %>% filter(diseasefilter)
```

**乙肝、血吸虫病，丙肝急慢性不能为未分类**
```{r}
# jimanfilter <- (df$疾病名称 %in% c("乙肝","血吸虫病","丙肝")) & (df$病例分类2 =="未分类")
# showcol_2 <- grep("患者姓名|性别|年龄|疾病名称|病例分类2|^报告单位$|报卡录入时间",names(df))
# select(df,showcol_2) %>% filter(jimanfilter)
```



**修订内容**  
2019年2月13日  
1、修改身份证最后一位，允许大小写"x";2、修正日期格式  

2016年8月9日  
1、增加身份证号检测，zjjym为计算出来的校验码  

2016年1月19日  
1、职业-人群分类；实验室确诊病例-确诊病例

2015年10月20日  
1、细化手机号码、固定号码的检测

2015年4月15日  
1、幼托儿童单位不得出现小学，教师不得出现公司。2、增加年龄与疾病的关系。  

2015年4月14日  
1、修改代码，去除了对stringr的依赖。2、增加检测卡片报卡时间范围提示。3、风疹只能疑似或实验室诊断。4、散居改为2岁以下  


2015年4月8日  
1、电话号码不填的的显示。2、订正卡片报卡时间检测里增加显示订正前诊断  

2015年3月27日  
1、增加了未审核卡片数量的计算。  

2015年3月25日  
1、修订显示内容  

2015年3月22日  
1、有工作单位与人群分类：部分人群分类不应该有工作单位的进行显示  

2015年3月22日  
1、修订报卡时间的计算：没有订正前诊断时间的报卡，计算诊断时间和录入时间的差；有订正前诊断时间的报卡，计算订正前诊断时间和录入时间的差，还有诊断时间和订正报告时间的差。2、修订显示内容（显示内容与所检测的逻辑关系一致）

2015年3月20日  
1、进一步修订要显示的内容。2、修订了订正卡的报告时间计算错误。3、使用了stringr包，请安装


2015年3月19日  
1、增加了对年龄为天的处置，为天数除以365。2、隐藏代码，改进视觉效果。3、统一了显示的内容。4、现住址为本地的报卡检测

