---
title: "abc"
output:
  html_document:
    theme: readable
  word_document: default
---

本代码的最新版本可在https://github.com/xiaofeijx/Rcode/blob/master/notifiblecheck.Rmd  
获得  
另外：本地报告的文件请保存为Report.csv  
外地报至本地卡片请保存为Reprot2.csv,如果不存在本地报卡Report2.csv文件,则默认读取Report.csv   

需要knitr,dplyr,xtable,lubridate,stringr等几个包,需要提前安装

---

```{r echo=FALSE,warning=FALSE,message=FALSE,tidy=TRUE}
options(width=170,digits=3)
library(knitr)
library(dplyr)
library(xtable)
library(lubridate)
library(stringr)
opts_chunk$set(echo=FALSE)
```

```{r echo=FALSE,tidy=TRUE}

df <- read.csv("Report.csv",header=T,stringsAsFactors=F,na.strings = c(".",""))
dtformat <- guess_formats(df[1,19],"Ymd HM")
df[,18] <- as.POSIXct(df[,18])
df[,19] <- as.POSIXct(df[,19],format=dtformat)
df[,23] <- as.POSIXct(df[,23],format=dtformat)
df[,26] <- as.POSIXct(df[,26])
df[,30] <- as.POSIXct(df[,30],format=dtformat)
df$报卡录入时间 <- strftime(df$报告卡录入时间,format="%m-%d %H:%M")
df[,33] <- as.POSIXct(df[,33],format=dtformat)
df[,34] <- as.POSIXct(df[,34],format=dtformat)
df[,35] <- as.POSIXct(df[,35],format=dtformat)
df[,37] <- as.POSIXct(df[,37],format=dtformat)
df[,38] <- as.POSIXct(df[,38],format=dtformat)


#处理年龄，全部转为岁
df$age <- ifelse(substr(df[,9],nchar(df[,9]),nchar(df[,9]))=="岁",
              as.numeric(substr(df[,9],1,nchar(df[,9])-1)),
              (ifelse(substr(df[,9],nchar(df[,9]),nchar(df[,9]))=="月",
                       as.numeric(substr(df[,9],1,nchar(df[,9])-1))/12,
                      as.numeric(substr(df[,9],1,nchar(df[,9])-1))/365)))
#head(df$age)
#去除报告单位里的空格
df$报告单位 <- gsub(" ","",df$报告单位)
#取报告单位的后12位（因为有些报告单位太长了）
df$报告单位 <- str_sub(df$报告单位,start=-12)
#取报告单位的第7位到最后一位
df$现住详细地址 <- str_sub(df$现住详细地址,start=7)

#提取报卡的报告地区
df$area <- substr(df$卡片编号,1,6)
#增强兼容性，不再指定地区编码
#levels=c("330402","330411","330421","330424","330481","330482","330483"),labels=c("南湖区","秀洲区","嘉善县","海盐县","海宁市","平湖市","桐乡市")
df$area <- factor(df$area)

#剔除其它疾病和其它两种诊断
#df <- df[substr(df$疾病名称,1,4) != "其它疾病" & substr(df$疾病名称,1,3) != "其它:",]


#对所有报卡进行报卡及时性核查
#totaldf <- df

```

```{r echo=FALSE,}
#如果是星期天，则提示要查重
if (wday(today())==1) message("今天要查重")
```

**统计导出的传报卡各疾病报告病例数(非删除卡)**
```{r echo=FALSE,results='asis'}
#统计导出的传报卡各疾病报告病例数
#按地区统计

#操作对象：非删除卡片
df2 <- df[df$审核状态 != "已删除卡" ,]
df_df <- group_by(df2,疾病名称)
smdf <- summarise(df_df,count=n())
arrange(smdf,desc(count)) %>% as.data.frame() %>% xtable() %>% print(type="html")
```


-------   
   
重要（本地报卡检测）
--------

**少见病种显示**
```{r}
#操作对象：非删除卡片
#显示不含在下列常见疾病列表的病种
commondisease <- c("艾滋病","ＨＩＶ","甲肝","乙肝","丙肝","戊肝","肝炎（未分型）","细菌性痢疾","伤 寒","副伤寒","猩 红 热","淋    病","Ⅰ期梅毒","Ⅱ期梅毒","III期梅毒","胎传梅毒","隐性梅毒","流行性感冒","流行性腮腺炎","风疹","急性出血性结膜炎","尖锐湿疣","生殖器疱疹","结核性胸膜炎","水痘","生殖道沙眼衣原体感染","其它疾病:","手足口病","其它感染性腹泻病","涂（+）","菌（-）","未痰检","麻    疹")
rarefilter <- !(df2$疾病名称 %in% commondisease)
showcol_2 <- grep("患者姓名|性别|年龄|疾病名称|^报告单位$|报卡录入时间",names(df2))
select(df2,showcol_2) %>% filter(rarefilter) 
rm(df2)
```


**甲类与甲类传染病报告时限检查>=2小时**
```{r}
#显示甲类与按甲类报告的疾病报告与诊断时间超过2小时
classone <- df$疾病名称 %in% c("鼠  疫","霍 乱","传染性非典","脊    灰","肺炭疽")
#诊断时间与录入时间
timefilter1 <- difftime(df$报告卡录入时间,df$诊断时间,units="hours") >= 2
#订正前诊断时间与录入时间
timefilter2 <- difftime(df$报告卡录入时间,df$订正前诊断时间,units="hours") >= 2
#诊断时间与订正报告时间
timefilter3 <- difftime(df$订正报告时间,df$诊断时间,units="hours") >= 2


#操作对象：无订正前诊断时间的报告卡
modifyfilter <- is.na(df$订正前诊断时间)
unmodified <-  df[modifyfilter,]
showcol_1 <- grep("患者姓名|疾病名称|^报告单位$|诊断时间|报卡录入时间",names(df))

select(unmodified,showcol_1) %>% filter(timefilter1[modifyfilter] & classone[modifyfilter])

#操作对象：有订正前诊断时间的报告卡
modified <-  df[!modifyfilter,]
showcol_1 <- grep("患者姓名|疾病名称|订正前病种|^报告单位$|诊断时间|订正报告时间|订正前诊断时间|报告卡录入时间",names(df))
select(modified,showcol_1) %>% filter((timefilter2[!modifyfilter ] | timefilter3[!modifyfilter]) & classone[!modifyfilter])

```


**所有报告疾病报告时限检查>=24小时**
```{r}
#诊断时间与录入时间
timefilter1 <- difftime(df$报告卡录入时间,df$诊断时间,units="hours") >= 24
#订正前诊断时间与录入时间
timefilter2 <- difftime(df$报告卡录入时间,df$订正前诊断时间,units="hours") >= 24
#诊断时间与订正报告时间
timefilter3 <- difftime(df$订正报告时间,df$诊断时间,units="hours") >= 24

#无订正前诊断时间的报告卡
modifyfilter <- is.na(df$订正前诊断时间)
unmodified <-  df[modifyfilter,]
showcol_1 <- grep("患者姓名|疾病名称|^报告单位$|诊断时间|报卡录入时间",names(df))
select(unmodified,showcol_1) %>% filter(timefilter1[modifyfilter])

#有订正前诊断时间的报告卡
modified <-  df[!modifyfilter ,]
showcol_1 <- grep("患者姓名|疾病名称|订正前病种|^报告单位$|诊断时间|订正报告时间|订正前诊断时间|报告卡录入时间",names(df))
select(modified,showcol_1) %>% filter(timefilter2[!modifyfilter ] | timefilter3[!modifyfilter])
```

```{r}
#去除疾病名称含有“其它疾病”和“其它:”的报卡
df <- df[substr(df$疾病名称,1,4) != "其它疾病" & substr(df$疾病名称,1,3) != "其它:",]
#对非删除卡和非其它疾病的卡片进行其它逻辑检查
df <- df[df$审核状态 != "已删除卡" ,]
showcol_2 <- grep("患者姓名|性别|年龄|疾病名称|^报告单位$|报卡录入时间",names(df))
```


**各地最早未审核卡与目前时间差**
```{r}
#操作对象：未审核卡
wshdf <- df[df$审核状态 == "未审核卡",]
mutate(wshdf,time=difftime(now(),wshdf$报告卡录入时间,units="hours")) %>%
  group_by(area) %>%
  summarise(未审卡数=n(),最长未审核时间=first(time))
rm(wshdf)
```

---


**病种与分类的关系**

```{r}
#病种与诊断分类
#只能实验室诊断
shiyanshi <- ((df$疾病名称 %in% c("Ⅰ期梅毒","Ⅱ期梅毒","III期梅毒","胎传梅毒","隐性梅毒","淋    病","艾滋病","ＨＩＶ","涂（+）","仅培阳","脊    灰")) & !(df$病例分类 %in% c("实验室确诊病例")))
#只能临床诊断
lingchuang <- (df$疾病名称 %in% c("AFP","菌（-）","猩 红 热","流行性腮腺炎")) & (df$病例分类 !="临床诊断病例")
#只能疑似病例
weitanjian <- (df$疾病名称 == "未痰检") & (df$病例分类 !="疑似病例")
#乙肝只能实验室和病原携带者
yigan <- df$疾病名称== "乙肝" & !(df$病例分类 %in% c("实验室确诊病例","病原携带者"))
#麻疹只能报疑似和实验室
mazhen <- df$疾病名称== "麻    疹" &  df$病例分类 == "临床诊断病例"
#显示除麻疹、未痰检和其它疾病的疑似病例
yishi <- !(df$疾病名称 %in% c("未痰检","麻    疹","其它疾病:")) & (df$病例分类 =="疑似病例")

showcol_2 <- grep("患者姓名|性别|年龄|疾病名称|病例分类|^报告单位$|报卡录入时间",names(df))
diseasefilter <- shiyanshi | lingchuang | weitanjian | yigan | mazhen | yishi
select(df,showcol_2) %>% filter(diseasefilter)
```

**乙肝、血吸虫病，丙肝急慢性不能为未分类**
```{r}
jimanfilter <- (df$疾病名称 %in% c("乙肝","血吸虫病","丙肝")) & (df$病例分类2 =="未分类")
showcol_2 <- grep("患者姓名|性别|年龄|疾病名称|病例分类2|^报告单位$|报卡录入时间",names(df))
select(df,showcol_2) %>% filter(jimanfilter)
```

---

**年龄与职业关系**

**显示14岁以下，不是散居、幼托和学生**
```{r}
showcol_2 <- grep("患者姓名|性别|年龄|职业|疾病名称|^报告单位$|报卡录入时间",names(df))
agefilter1 <- !(df$职业 %in% c("散居儿童","幼托儿童","学生")) & df$age <14
select(df,showcol_2) %>% filter(agefilter1)
```

**显示3岁以下不是散居和5岁以上为散居**
```{r}
agefilter2 <- (!(df$职业 %in% c("散居儿童")) & df$age < 3) | ((df$职业 %in% c("散居儿童")) & df$age>=5) 
select(df,showcol_2) %>% filter(agefilter2)
```

**显示4岁到6岁不是幼托儿童，显示7岁以上为幼托儿童**
```{r}
agefilter3 <- !(df$职业 %in% c("幼托儿童")) & (df$age>4 & df$age <=6) | ((df$职业 %in% c("幼托儿童")) & df$age>=7)
select(df,showcol_2) %>% filter(agefilter3)
```

**显示7-14岁不是学生**
```{r}
agefilter4 <- !(df$职业 %in% c("学生")) & (df$age>=7 & df $age <=14)
select(df,showcol_2) %>% filter(agefilter4)
```

----


**职业与单位**

**幼托儿童,学生,干部职员,工人,民工,教师,医务人员不填单位**
```{r}
#幼托儿童,学生,干部职员,工人,民工,教师,医务人员不填单位
showcol_2 <- grep("患者姓名|性别|年龄|职业|患者工作单位|^报告单位$|报卡录入时间",names(df))
occufilter <- (df$职业 %in% c("幼托儿童","学生","干部职员","工人","民工","教师","医务人员")) & (nchar(df$患者工作单位)<=2 | (df$患者工作单位=="不详") |(df$患者工作单位=="无") |(df$患者工作单位=="不清楚") | is.na(df$患者工作单位))
select(df,showcol_2) %>% filter(occufilter)
```

**填了单位，但职业为保育员及保姆,农民,散居儿童,家务及待业的**
```{r}
occufilter2 <- (df$职业 %in% c("保育员及保姆","农民","散居儿童","家务及待业")) & (!is.na(df$患者工作单位) & df$患者工作单位!="无")
select(df,showcol_2) %>% filter(occufilter2)
```
**罕见职业，牧民和鱼船名**
```{r}
occufilter3 <- df$职业 %in% c("牧民","渔(船)民")
select(df,showcol_2) %>% filter(occufilter3)
```


**14岁以下填电话号码和家长姓名**
```{r}
showcol_2 <- grep("患者姓名|性别|年龄|患儿家长姓名|联系电话|^报告单位$|报卡录入时间",names(df))
agephonefilter <- df$age <=14 & (((nchar(df$联系电话)!= 11 & nchar(df$联系电话)!= 8) | is.na(df$联系电话)) | nchar(df$患儿家长姓名)<2 | is.na(df$患儿家长姓名))
select(df,showcol_2) %>% filter(occufilter3)
```

**填了家长姓名却大于14岁**
```{r}
parentfilter <- df$age >14 & (nchar(df$患儿家长姓名)>= 2 & !is.na(df$患儿家长姓名))
select(df,showcol_2) %>% filter(parentfilter)
```


---

**不详乡镇**
```{r}
showcol_2 <- grep("患者姓名|性别|年龄|现住详细地址|^报告单位$|报卡录入时间",names(df))
addressfilter <- grep("不详",df$现住详细地址)
df[addressfilter,showcol_2]

```


---


**备注检测**
```{r}
#流行性感冒、其他感染性腹泻病、肝炎未分型，伤寒副伤寒、菌痢病例中，如为实验室确诊病例，须在备注栏中填写具体的病原分型；输入性疟疾、登革热等疾病须注明输入地。卵型疟、三日疟报于疟疾“未分型”中，同时在备注栏中注明
beizhufilter1 <- df$疾病名称 %in% c("流行性感冒","其它感染性腹泻病","肝炎（未分型）","细菌性痢疾","伤 寒","副伤寒") & (df$病例分类 =="实验室确诊病例") & (nchar(df$备注) < 2 | is.na(df$备注))
beizhufilter2 <- df$疾病名称 %in% c("间日疟","恶性疟","疟疾（未分型）","登革热") & (nchar(df$备注) <=2 | is.na(df$备注))
beizhufilter <- beizhufilter1 | beizhufilter2
showcol_2 <- grep("患者姓名|性别|年龄|^报告单位$|报卡录入时间|备注",names(df))
select(df,showcol_2) %>% filter(beizhufilter)
```

**电话号码检查**
```{r}
#只检查不是性病、其它感染性腹泻的报卡
phonefilter <- df$疾病名称 %in% c("淋    病","Ⅰ期梅毒","Ⅱ期梅毒","III期梅毒","隐性梅毒","尖锐湿疣","生殖器疱疹","生殖道沙眼衣原体感染","其它疾病:","其它感染性腹泻病")
df <- df[!phonefilter,]
#对于填了电话号码的报卡，显示电话号码不是11位或8位的报卡
<<<<<<< HEAD
phonenumber <- nchar(df$联系电话)!= 11 & nchar(df$联系电话)!= 8 |is.na(df$联系电话)
=======
phonenumber <- nchar(df$联系电话)!= 11 & nchar(df$联系电话)!= 8 | is.na(df$联系电话)
>>>>>>> 318f8b464c02d2bb1828037658390dea25cced84
showcol_2 <- grep("患者姓名|性别|年龄|^报告单位$|报卡录入时间|联系电话",names(df))
select(df,showcol_2) %>% filter(phonenumber)
```

----

## 现住址为本地的报卡检测

```{r}
if (file.exists("Report2.csv")) {
  df <- read.csv("Report2.csv",header=T,stringsAsFactors=F,na.strings = c(".",""))
} else {
  df <- read.csv("Report.csv",header=T,stringsAsFactors=F,na.strings = c(".",""))
  print("没有外地报至本地卡片的文件，默认读取了Report.csv文件")
}

dtformat <- guess_formats(df[1,19],"Ymd HM")
df[,18] <- as.POSIXct(df[,18])
df[,19] <- as.POSIXct(df[,19],format=dtformat)
df[,26] <- as.POSIXct(df[,26])
df[,30] <- as.POSIXct(df[,30],format=dtformat)
df$报卡录入时间 <- strftime(df$报告卡录入时间,format="%m-%d %H:%M")
df[,33] <- as.POSIXct(df[,33],format=dtformat)
df[,34] <- as.POSIXct(df[,34],format=dtformat)
df[,35] <- as.POSIXct(df[,35],format=dtformat)
df[,37] <- as.POSIXct(df[,37],format=dtformat)
df[,38] <- as.POSIXct(df[,38],format=dtformat)


#处理年龄，全部转为岁
df$age <- ifelse(substr(df[,9],nchar(df[,9]),nchar(df[,9]))=="岁",
              as.numeric(substr(df[,9],1,nchar(df[,9])-1)),
              (ifelse(substr(df[,9],nchar(df[,9]),nchar(df[,9]))=="月",
                       as.numeric(substr(df[,9],1,nchar(df[,9])-1))/12,
                      as.numeric(substr(df[,9],1,nchar(df[,9])-1))/365)))
#head(df$age)

df$报告单位 <- gsub(" ","",df$报告单位)

df$现住详细地址 <- substr(df$现住详细地址,7,nchar(df$现住详细地址))

#设置报卡的报告地区
#df$area <- substr(df$卡片编号,1,6)
#增强兼容性，不再指定地区编码
#levels=c("330402","330411","330421","330424","330481","330482","330483"),labels=c("南湖区","秀洲区","嘉善县","海盐县","海宁市","平湖市","桐乡市")
#df$area <- factor(df$area)

#对所有报卡进行报卡及时性核查
#totaldf <- df

#剔除其它疾病和其它两种诊断
df <- df[substr(df$疾病名称,1,4) != "其它疾病" & substr(df$疾病名称,1,3) != "其它:" &df$审核状态 != "已删除卡",]

showcol_2 <- grep("患者姓名|性别|年龄|疾病名称|^报告单位$|报卡录入时间",names(df))

```

**不详乡镇**
```{r}
showcol_2 <- grep("患者姓名|性别|年龄|现住详细地址|^报告单位$|报卡录入时间",names(df))
addressfilter <- grep("不详",df$现住详细地址)
df[addressfilter,showcol_2]
```

**少见病种显示**
```{r}
#显示不含在下列常见疾病列表的病种
commondisease <- c("艾滋病","ＨＩＶ","甲肝","乙肝","丙肝","戊肝","肝炎（未分型）","细菌性痢疾","伤 寒","副伤寒","猩 红 热","淋    病","Ⅰ期梅毒","Ⅱ期梅毒","III期梅毒","胎传梅毒","隐性梅毒","流行性感冒","流行性腮腺炎","风疹","急性出血性结膜炎","尖锐湿疣","生殖器疱疹","结核性胸膜炎","水痘","生殖道沙眼衣原体感染","其它疾病:","手足口病","其它感染性腹泻病","涂（+）","菌（-）","未痰检","麻    疹")
showcol_2 <- grep("患者姓名|性别|年龄|现住详细地址|疾病名称|^报告单位$|报卡录入时间",names(df))
rarefilter <- !(df$疾病名称 %in% commondisease)
select(df,showcol_2) %>% filter(rarefilter) 
```


**病种与分类的关系**

```{r}
#病种与诊断分类
#只能实验室诊断
shiyanshi <- ((df$疾病名称 %in% c("Ⅰ期梅毒","Ⅱ期梅毒","III期梅毒","胎传梅毒","隐性梅毒","淋    病","艾滋病","ＨＩＶ","涂（+）","仅培阳","脊    灰")) & !(df$病例分类 %in% c("实验室确诊病例")))
#只能临床诊断
lingchuang <- (df$疾病名称 %in% c("AFP","菌（-）","猩 红 热","流行性腮腺炎")) & (df$病例分类 !="临床诊断病例")
#只能疑似病例
weitanjian <- (df$疾病名称 == "未痰检") & (df$病例分类 !="疑似病例")
#乙肝只能实验室和病原携带者
yigan <- df$疾病名称== "乙肝" & !(df$病例分类 %in% c("实验室确诊病例","病原携带者"))
#麻疹只能报疑似和实验室
mazhen <- df$疾病名称== "麻    疹" &  df$病例分类 == "临床诊断病例"
#显示除麻疹、未痰检和其它疾病的疑似病例
yishi <- !(df$疾病名称 %in% c("未痰检","麻    疹","其它疾病:")) & (df$病例分类 =="疑似病例")

diseasefilter <- shiyanshi | lingchuang | weitanjian | yigan | mazhen | yishi
showcol_2 <- grep("患者姓名|性别|年龄|疾病名称|病例分类|^报告单位$|报卡录入时间",names(df))
select(df,showcol_2) %>% filter(diseasefilter)
```

**乙肝、血吸虫病，丙肝急慢性不能为未分类**
```{r}
jimanfilter <- (df$疾病名称 %in% c("乙肝","血吸虫病","丙肝")) & (df$病例分类2 =="未分类")
showcol_2 <- grep("患者姓名|性别|年龄|疾病名称|病例分类2|^报告单位$|报卡录入时间",names(df))
select(df,showcol_2) %>% filter(jimanfilter)
```



**修订内容**  
2015年4月8日  
1、电话号码不填的的显示  
2、订正卡片报卡时间检测里增加显示订正前诊断  

2015年3月27日  
1、增加了未审核卡片数量的计算  

2015年3月25日  
1、修订显示内容  

2015年3月22日  
1、有工作单位与职业：部分职业不应该有工作单位的进行显示  

2015年3月22日  
1、修订报卡时间的计算：没有订正前诊断时间的报卡，计算诊断时间和录入时间的差；有订正前诊断时间的报卡，计算订正前诊断时间和录入时间的差，还有诊断时间和订正报告时间的差  
2、修订显示内容（显示内容与所检测的逻辑关系一致）

2015年3月20日  
1、进一步修订要显示的内容  
2、修订了订正卡的报告时间计算错误
3、使用了stringr包，请安装


2015年3月19日  
1、增加了对年龄为天的处置，为天数除以365  
2、隐藏代码，改进视觉效果  
3、统一了显示的内容  
4、现住址为本地的报卡检测


改进计划：  
1、修订显示内容
